【裁判字號】    89,易,921
【裁判日期】    891114
【裁判案由】    毒品危害防制條例
【裁判全文】
臺灣士林地方法院刑事判決                          八十九年度易字第九二一號
    聲  請  人  臺灣士林地方法院檢察署檢察官
    被      告  甲○○
右列被告因違反毒品危害防制條例案件，經檢察官聲請簡易判決處刑（八十九年度毒
偵字第一七五八號），經本院內湖簡易庭不宜以簡易處刑判決，並移送本院依通常程
序審理；及移請併案審理（八十九年度毒偵字第一八六五號），本院判決如左：
    主  文
甲○○連續施用第二級毒品，累犯，處有期徒刑拾月。
    事  實
一、甲○○於民國八十二年間，曾因違反麻醉藥品管理條例案件，經臺灣士林地方法
    院判決有期徒刑四月，如易科罰金以三百元折算一日確定，於八十二年九月十三
    日易科罰金執行完畢（未構成累犯）；於八十四年間，再因違反麻醉藥品管理條
    例案件，經臺灣臺北地方法院判決有期徒刑七月，經上訴後，由臺灣高等法院判
    決上訴駁回確定，於八十五年十二月三日執行完畢。且前曾因施用毒品案件，經
    依臺灣士林地方法院及臺灣臺北地方法院先後裁定送觀察、勒戒後，均無繼續施
    用毒品之傾向，已經臺灣士林地方法院檢察署檢察官於八十七年七月十七日以八
    十七年度偵字第六六六八號、由臺灣臺北地方法院檢察署於八十七年十一月二十
    七日以八十七年度偵字第二三二四二號先後處分不起訴。嗣又因三犯施用毒品案
    件，除經臺灣士林地方法院裁定送強制戒治外，復經臺灣士林地方法院檢察署檢
    察官聲請簡易判決處刑，且已經臺灣士林地方法院於八十八年十月十六日判決有
    期徒刑六月、如易科罰金以三百元折算一日，全案並已於八十八年十一月十一日
    確定。詎甲○○於前案執行強制戒治後裁定停止強制戒治付保護管束期間內，竟
    基於概括犯意，先後於八十九年四月十三日採尿前九十六小時內某時、八十九年
    四月二十七日下午三時四十三分許前九十六小時內某時及八十九年六月十九日下
    午五時三十分許前九十六小時內某時，在不詳地點，連續多次施用第二級毒品安
    非他命。嗣先於八十九年四月十三日至臺灣士林地方法院檢察署採尿檢驗呈安非
    他命陽性反應；又於同年四月二十七日下午三時四十三分許，以列管毒品人口身
    分至臺北市政府警察局南港分局採尿送驗呈安非他命陽性反應；嗣又因停止戒治
    之裁定經撤銷後，於八十九年六月十九日下午五時三十分許，經警在臺北市○○
    區○○路四二三巷一弄十七號一樓緝獲到案，而其尿液經送驗復呈安非他命陽性
    反應，始知上情。
二、案經臺北市政府警察局南港分局報請臺灣士林地方法院檢察署檢察官聲請簡易判
    決處刑，經本院內湖簡易庭認不宜以簡易處刑判決，並移送本院依通常程序審理
    ；以及移送併案審理。
    理  由
一、訊據被告甲○○對前揭時間三次接受採尿檢驗結果均呈安非他命陽性反應乙節，
    固無意見（見本院八十九年十一月七日審判筆錄），惟矢口否認有於前揭時地施
    用第二級毒品安非他命之犯行，辯稱：伊在八十八年九月十日接受強制戒治後即
    未再施用毒品，惟在停止戒治後之保護管束期間內，曾多次在臺北市民生社區友
    人住處與之打牌聊天，其時友人有施用毒品安非他命之情形，伊因就在旁邊，可
    能吸到毒品「二手煙」，所採尿液始呈安非他命之反應云云。然查：被告於停止
    戒治期間內之八十九年四月十三日至臺灣士林地方法院檢察署接受採尿、於八十
    九年四月二十七日下午三時四十三分許經警所採尿液、以及八十九年六月十九日
    下午五時三十分許經緝獲到案後所採尿液，經送驗結果，均呈安非他命陽性反應
    乙節，有臺灣士林地方法院檢察署八十九年四月十三日採尿之受保護管束人尿液
    檢體監管紀錄表、臺灣檢驗科技股份有限公司八十九年五月十七日編號ＣＺ00
    000000000號濫用藥物尿液檢驗報告、臺北市立療養院八十九年六月二
    十六日煙毒尿液檢驗報告書、法務部調查局八十九年十一月九日（八九）陸（一
    ）字第八九０八五六０八號檢驗通知書各乙紙附卷可稽。而按：甲基安非他命經
    口服投與後約百分之七十於二十四小時內自尿中排出，約百分之九十於九十六小
    時內自尿中排出，而尿液中呈安非他命反應者，其吸食時間距採集時間，最長可
    能不會超過四日，有行政院衛生署藥物食品檢驗局八十一年二月八日八一藥檢壹
    字第００一一五六函可據。故被告先後於八十九年四月十三日採尿前九十六小時
    內某時、八十九年四月二十七日下午三時四十三分許採尿前之九十六小時內某時
    、八十九年六月十九日下午五時五十分許採尿前之九十六小時內某時，應均有施
    用第二級毒品安非他命之事實，洵無可疑，被告所辯各節，均無非卸責之詞，不
    足採信。又查：被告前因施用毒品案件，先後經送觀察、勒戒後，均認無繼續施
    用毒品之傾向，經檢察官分別二次為不起訴處分確定，有臺灣士林地方法院檢察
    署刑案資料查註紀錄表及法務部全國檢察官線上查詢刑案人犯在監所最新資料報
    表各乙份存卷足憑；而其三犯施用毒品罪，復經本院以簡易判決處刑有期徒刑六
    月、如易科罰金以三百元折算一日，全案且已在八十八年十一月十一日確定乙節
    ，亦有該案簡易判決處刑書乙紙在卷可按。從而，本件事證明確，被告犯行洵堪
    認定，應依法論科。
二、核被告所為，係犯毒品危害防制條例第十條第二項之罪。其先後施用毒品行為，
    時間密接、手法相同，且均觸犯構成要件同一之罪名，顯係基於概括犯意反覆為
    之，應依連續犯以一罪論，並依法加重其刑。臺灣士林地方法院檢察署移請併案
    審理之被告於八十九年六月十九日採尿前九十六小時內某時施用毒品安非他命之
    犯行，雖未經起訴，惟該部分犯行與聲請人起訴書所載施用毒品之犯行有連續犯
    裁判上一罪之關係，為起訴效力所及，本院自應併予審理。又被告於八十四年間
    ，因違反麻醉藥品管理條例案件，經臺灣臺北地方法院判決有期徒刑七月，經上
    訴後，由臺灣高等法院判決上訴駁回確定，於八十五年十二月三日執行完畢，有
    臺灣高等法院被告全國前案紀錄表乙份附卷可稽，其於前案有期徒刑執行完畢後
    五年內，再犯本件有期徒刑以上之罪，為累犯，應依法遞加重其刑。爰審酌被告
    有多次施用毒品之前科素行、犯罪之動機、目的、手段、犯罪所生之損害、犯罪
    後態度及其他一切情狀，量處如主文所示之刑，以資懲儆。
據上論斷，應依刑事訴訟法第四百五十二條、第二百九十九條第一項前段，毒品危害
防制條例第十條第二項，刑法第十一條前段、第五十六條、第四十七條，判決如主文
。
本案經檢察官張懷到庭執行職務
中      華      民      國    八十九    年     十一     月     十四     日
                                 臺灣士林地方法院刑事第三庭
                                           法    官
如不服本判決可於收到判決書十日內，提出上訴
附錄本案論罪科刑法條全文
毒品危害防制條例第十條
施用第一級毒品者，處六月以上五年以下有期徒刑。
施用第二級毒品者，處三年以下有期徒刑。


司法院資訊處製作；財團法人民間司法改革基金會備份。
